臺灣臺南地方法院刑事判決　　　　　　 95年度簡上字第455號
上　訴　人　臺灣臺南地方法院檢察署檢察官
被　　　告　乙○○
上列被告因詐欺案件，上訴人不服本院95年度簡字第2733號中華
民國95年9月20日第一審簡易判決（聲請簡易判決處刑書案號：9
5年偵字第9324號），提起上訴，暨移送併辦（95年度偵字第
15139號），本院管轄之第二審合議庭審判決如下：
    主  文
原判決撤銷。
乙○○幫助犯詐欺取財罪，處拘役伍拾玖日，如易科罰金，以參
佰元折算壹日。
    事  實
一、乙○○能預見提供金融機構帳戶存摺供他人使用，可能淪為
    不法之徒用於詐欺後領取贓款之管道，竟仍基於幫助他人犯
    詐欺罪之不確定故意，於民國九十五年三月五日十二時許，
    在臺南市○○街一五五號住處，將其向玉山商業銀行臺南分
    行，及向土地銀行北臺南分行申請之帳戶（帳號分別為0000
    000000000000000、000000000000號）存摺、印章、提款卡
    暨密碼，以新臺幣六千元代價交付予姓名不詳，自稱為「莊
    豐原」之成年男子。嗣該名男子及同夥即基於詐欺取財之犯
    意，(一)先於雅虎奇摩購物網站刊登販賣網路虛擬遊戲金幣之
    訊息，誘使甲○○信以為真，出價得標後，並依指示於九十
    五年三月十八日十七時五十四分許，匯款五千元至乙○○上
    開玉山商業銀行帳戶內。嗣甲○○發覺有異，始知受騙。(二)
    又於九十五年三月二十四日，打電話向丙○○佯稱，其係以
    前同事「小K」，現急須用錢云云，致丙○○誤信為真，依
    指示匯款三萬元至乙○○上開土地銀行帳戶。嗣丙○○發覺
    有異，始報警處理。
二、案經臺南市警察局第五分局報告臺灣臺南地方法院檢察署檢
    察官偵查後聲請簡易判決處刑暨移送併辦。
    理  由
一、被告乙○○經合法傳喚，無正當理由未到庭，惟上開犯罪事
    實，業據被告於警局、偵查及本院準備程序中坦認屬實，且
    經被害人甲○○、丙○○於警局指訴綦詳，並有乙○○於玉
    山商業銀行臺南分行之帳戶交易明細表、於土地銀行北臺南
    分行開戶之基本資料、帳戶交易明細表、丙○○以自動櫃員
    機匯款之交易明細表等在卷可資參佐，事證明確，被告犯行
    洵堪認定。
二、核被告所為，係犯刑法第三十條第一項、第三百三十九條第
    一項詐欺取罪之幫助犯。被告幫助他人犯罪，應依刑法第三
    十條第二項規定減輕其刑。檢察官雖僅就被告販賣土地銀行
    帳戶之犯行聲請簡易判決處刑，然檢察官就犯罪事實一部起
    訴者，效力及於全部，而被告於九十五年三月五日係一次販
    賣其所申請之玉山商業銀行及土地銀行帳戶，是本案併辦意
    旨認被告另販賣玉山銀行帳戶，與原聲請簡易判決處刑部分
    ，顯係源於被告同一幫助行為，為同一犯罪事實，本院自應
    予以審酌。
三、原審以被告犯行事證明確，並審酌被告提供帳戶幫助犯罪，
    使不法之徒易於脫免處罰，難於追查，並使被害人丙○○受
    有三萬元損害，及被告犯後尚知坦認犯行，態度良好，並比
    較刑法修正前後規定，依刑事訴訟法第四百四十九條第一項
    前段、第四百五十四條第二項，修正後刑法第二條第一項前
    段、第三百三十九條第一項、第三十條、修正前第四十一條
    第一項前段，刑法施行法第一之一條第一項、第二項前段，
    廢止前罰金罰鍰提高標準條例第二條，逕以簡易判決量處被
    告拘役五十日，並諭知以銀元三百元折算一日之易科罰金標
    準，認事用法原無不當，量刑亦屬妥適。惟被告係一次販賣
    二帳戶，原審未及審酌被告同時販賣玉山商業銀行帳戶，即
    有未洽。檢察官以此為由提起上訴，非無理由，應由本院予
    以撤銷並予改判。
四、爰審酌被告一次提供二帳戶供他人非法使用，使詐騙之徒易
    於得手，阻礙警方查緝，助長詐欺之犯罪風氣，嚴重危害社
    會治安，且本案被害人匯入被告所提供之帳戶共達三萬五千
    餘元，被告迄今未對被害人為任何賠償，殊屬不該，惟被告
    犯後已坦認犯行，知所悔悟，且其本身未實際參與詐欺取財
    之犯行，責難性較小等一切情狀，處如主文所示之刑。
五、被告犯罪時即修正前刑法第四十一條第一項前段規定：「犯
    最重本刑為五年以下有期徒刑以下之刑之罪，而受六個月以
    下有期徒刑或拘役之宣告，因身體、教育、職業、家庭之關
    係或其他正當事由，執行顯有困難者，得以一元以上三元以
    下折算一日，易科罰金」，再依被告行為時易科罰金之折算
    標準，即修正前罰金罰鍰提高標準條例第二條前段（現已刪
    除）規定，就其原定數額提高為一百倍折算一日，則被告行
    為時之易科罰金折算標準，應以銀元三百元折算一日，經折
    算為新臺幣後，應以新臺幣九百元折算為一日。惟依修正後
    刑法第四十一條第一項前段規定：「犯最重本刑為五年以下
    有期徒刑以下之刑之罪，而受六個月以下有期徒刑或拘役之
    宣告者，得以新臺幣一千元、二千元或三千元折算一日，易
    科罰金」，比較修正前後之易科罰金折算標準，以九十五年
    七月一日修正公布施行前之規定，較有利於被告，則應依刑
    法第二條第一項前段，適用修正前刑法第四十一條第一項前
    段規定，定其折算標準。
六、被告乙○○經合法傳喚無正當理由而不到庭，爰不待其陳述
    ，逕行判決。
據上論斷，應依刑事訴訟法四百五十五條之一第一項、第三項、
第三百六十九條第一項前段、第三百六十四條、第二百九十九條
第一項前段、第三百七十一條，刑法第二條第一項、第三百三十
九條第一項、第三十條、修正前第四十一條第一項，刑法施行法
第一之一條第一項、第二項前段，廢止前罰金罰鍰提高標準條例
第二條，判決如主文。
本案經檢察官丁○○到庭執行職務
中　　華　　民　　國　　96　　年　　2 　　月　　26　　日
  　　　　刑事第三庭    審判長法　官  鄧希賢
                              法  官  張銘晃
                              法  官  包梅真
以上正本證明與原本無異。
不得上訴。
 　 　　　　　　　　　　　　　書記官  李淑秋
中　　華　　民　　國　　96　　年　　2 　　月　　27　　日
附錄本案論罪科刑法條全文
中華民國刑法第339條：
（普通詐欺罪）
意圖為自己或第三人不法之所有，以詐術使人將本人或第三人之
物交付者，處5年以下有期徒刑、拘役或科或併科1千元以下罰金
。
以前項方法得財產上不法之利益或使第三人得之者，亦同。
前二項之未遂犯罰之。
刑法施行法第1之1條：
中華民國94年1月7日刑法修正施行後，刑法分則編所定罰金之貨
幣單位為新臺幣。
94年1月7日刑法修正時，刑法分則編未修正之條文定有罰金者，
自94年1月7日刑法修正施行後，就其所定數額提高為30倍。但72
年6月26日至94年1月7日新增或修正之條文，就其所定數額提高
為3倍。
